【裁判字號】    98,交聲,3229
【裁判日期】    980930
【裁判案由】    交管條例聲異
【裁判全文】
臺灣板橋地方法院交通事件裁定        98年度交聲字第3229號
原處分機關  交通部公路總局臺北區監理所蘆洲監理站
異  議  人
即受處分人  乙○○
上列異議人即受處分人因違反道路交通管理處罰條例案件，對於
交通部公路總局臺北區監理所蘆洲監理站於98年8 月5 日以北監
蘆字第裁46-C00000000號所為之裁決處分（原舉發案號：臺北縣
政府警察局98年6 月18日北縣警交大字第C00000000 號），聲明
異議，本院裁定如下：
    主  文
異議駁回。
    理  由
一、原處分意旨略以：異議人即受處分人乙○○於民國98年6 月
    18日上午8 時20分許，騎乘車牌號碼CYS-995 號普通重型機
    車，行經臺北縣三重市○○○街42巷有燈光號誌管制之交岔
    路口闖紅燈，經臺北縣政府警察局三重分局警員甲○○當場
    攔停掣單舉發，嗣原處分機關調查後，於98年8 月5 日以北
    監蘆字第裁46-C00000000號裁決書，依道路交通管理處罰條
    例第53條第1 項及第63條第1 項第3 款（原處分漏載第3 款
    ）之規定，裁處異議人罰鍰新臺幣（下同）1,800 元，並記
    違規點數3 點等語。
二、聲明異議理由略以：伊是從三重巿光復路1 段68巷左轉中興
    北街，伊進入交岔路口時是綠燈轉黃燈，只是騎得比較慢，
    途中才變換為紅燈，並沒有闖紅燈云云，爰請求撤銷原處分
    云云。
三、按汽車駕駛人，行經有燈光號誌管制之交岔路口闖紅燈者，
    處1,800 元以上5,400 元以下罰鍰，道路交通管理處罰條例
    第53條第1 項定有明文。又汽車駕駛人有道路交通管理處罰
    條例第53條情形者，除依原條款處罰鍰外，並予記違規點數
    3 點，復為該條例第63條第1 項第3 款所明定。
四、查異議人於98年6 月18日上午8 時20分許，騎乘車牌號碼CY
    S- 995號普通重型機車，行經臺北縣三重市○○路○ 段68巷
    與中興北街有燈光號誌管制之交岔口時，自光復路1 段68巷
    闖紅燈左轉駛入中興北街，經臺北縣政府警察局三重分局警
    員甲○○當場攔停掣單舉發，復移送原處分機關，嗣原處分
    機關經調查後，認異議人確有前揭違規行為，而依道路交通
    管理處罰條例第53條第1 項及第63條第1 項第3 款之規定，
    逕予裁決處罰鍰1,800 元，並記違規點數3 點等情，有臺北
    縣政府警察局98年6 月18日北縣警交大字第C00000000 號舉
    發違反道路交通管理事件通知單、交通部公路總局臺北區監
    理所蘆洲監理站98年8 月5 日北監蘆字第裁46-C00000000號
    裁決書、臺北縣政府警察局三重分局98年7 月20日北縣警重
    交申字第0980034077號書函等影本各1 件附卷可稽。至異議
    人雖以前揭情詞置辯，惟證人甲○○於本院訊問時具結證述
    稱：「當天我們是執行巡邏勤務，經過中興北街42巷與中興
    北街口時，因為該處常有很多人會闖紅燈，所以我們就停在
    中興北街上執行交通稽查，當時看到異議人在紅燈亮後，就
    從中興北街42巷左轉中興北街，中興北街42巷與光復路1段
    68巷是前後銜接的道路，異議人是從光復路1 段68巷左轉中
    興北街」、「（問：你問執行勤務的地點是否看得清楚異議
    人違規的交通號誌？）異議人是紅燈過後才左轉過來」、「
    （問：當時中興北街上有車輛通行嗎？）沒有」等語，並當
    庭繪製違規現場及異議人駕駛路線圖為憑，則證人甲○○當
    時既係在上開交岔路口針對闖紅燈之違規情形執行交通稽查
    ，當對於該交岔路口燈光號誌變換情形及車輛行駛動向等細
    節特別留意，又以其當時係在靜止之狀態下，親眼目睹異議
    人上開違規行為，就一般執勤員警之專業訓練而言，其對於
    該等職務上事項之觀察程度自遠較一般人更為專注，自無錯
    看或誤判之可能；況證人甲○○係依法執行公務之警員，與
    異議人並無仇隙，衡情當無誣指之理，復據其到庭具結作證
    ，更係以刑事責任擔保其證言之真實性，當不至甘冒涉犯偽
    證罪之風險蓄意構陷異議人。從而，證人甲○○到庭所為之
    前揭證述內容，並無顯難採信之情況，自足以採憑。是異議
    人辯稱：伊進入交岔路口時是綠燈轉黃燈，只是騎得比較慢
    ，途中才變換為紅燈，並沒有闖紅燈云云，無非卸責之詞，
    不足採信。
五、綜上所述，異議人確有於前述時間及地點，駕車行經有燈光
    管制之交岔路口闖紅燈之違規行為至明。原處分機關依道路
    交通管理處罰條例第53條第1 項、第63條第1 項第3 款及違
    反道路交通管理事件統一裁罰基準表之規定，裁處異議人罰
    鍰1,800 元，並記違規點數3 點，核無不當。異議人猶執前
    詞聲明異議，為無理由，應予駁回。
據上論結，依道路交通管理處罰條例第87條第2 項，道路交通案
件處理辦法第19條，裁定如主文。
中    華    民    國    98    年    9    月    30    日
                  交通法庭    法  官  王瑜玲
以上正本證明與原本無異。
如不服本裁定應於送達後五日內向本院提出抗告狀。
                              書記官  謝嘉玲
中    華    民    國    98    年    9     月    30    日


司法院資訊處製作；財團法人民間司法改革基金會備份。
